【裁判字號】    97,抗,174
【裁判日期】    970305
【裁判案由】    假扣押
【裁判全文】
臺灣高等法院民事裁定                   97年度抗字第174號
抗  告  人  乙○○
                        之3
代  理  人  甲○○
上列抗告人與相對人華南商業銀行股份有限公司間假扣押事件，
對於中華民國96年10月11日臺灣士林地方法院96年度裁全字第39
93號裁定，提起抗告，本院裁定如下：
    主  文
原裁定廢棄。
相對人於原法院之聲請駁回。
聲請及抗告程序費用由相對人負擔。
    理  由
一、按請求及假扣押之原因，應釋明之。前項釋明如有不足，而
    債權人陳明願供擔保或法院認為適當者，法院得定相當之擔
    保，命供擔保後為假扣押。民國92年2月9日修正公佈之民事
    訴訟法第526條第1項、第2項規定甚明。所謂假扣押之原因
    ，即債務人有日後不能強制執行或甚難執行之虞或應在外國
    為強制執行者是也，同法第523條亦有明文。諸如債務人浪
    費財產、增加負擔、或就其財產為不利益之處分，將達於無
    資力之狀態、或移住遠地、逃匿無蹤或隱匿財產等情形均屬
    之。債權人就假扣押之原因，依法有釋明之義務，亦即需提
    出可使法院信其主張為真實之證據，必待釋明有所不足，而
    債權人陳明願供擔保後，始得准為假扣押；若債權人未釋明
    假扣押之原因，即不符假扣押之要件。
二、本件相對人主張：第三人威亞有限公司（下稱威亞公司）為
    資金週轉需要，於民國96年2月14日與抗告人約定於授信總
    額度新台幣（下同）1,000萬元內為授信往來，抗告人並於
    同日立具保證書，願就威亞公司對相對人所負一切債務以1,
    200萬元為限額負連帶清償責任。第三人威亞公司前述借款
    於96年8月15日已屆清償期，屢經催繳而未受清償，是依據
    授信契約授信共同條款第7條第1項約定，其債務視為全部到
    期，尚積欠相對人1,000萬元整及其利息、違約金未清償等
    情，業據提出授信契約書、授信動撥申請書兼借款憑證、保
    證書、通知書、財政部臺北巿國稅局財產歸屬資料清單等影
    本以為釋明。相對人遂以抗告人正意圖脫產，若不即時執行
    ，日後必有不能或甚難實現之虞，聲請對抗告人之財產於債
    權範圍內予以假扣押。惟查，上開證據僅足釋明相對人對抗
    告人有借款返還請求權，未能釋明抗告人有變賣、隱匿財產
    或增加負擔，致相對人日後有不能或甚難執行之虞之假扣押
    原因，揆諸首揭說明，應認無保全假扣押之必要。原裁定准
    其所請，自有未洽。抗告意旨指摘原裁定不當，求予廢棄，
    為有理由，爰廢棄原裁定，改判如主文第2項所示。
四、據上論結，本件抗告為無理由，裁定如主文。
中    華    民    國    97    年     3     月    5    日
                    民事第十一庭
                        審判長法  官   鄭雅萍
                              法  官   蘇芹英
                              法  官   徐福晉
正本係照原本作成。
本裁定除以適用法規顯有錯誤為理由，並經本院許可外，不得再
抗告。如提起再抗告，應於收受後10日內委任律師為訴訟代理人
向本院提出再抗告狀。並繳納再抗告費新台幣壹仟元。
中    華    民    國    97    年     3     月    7    日
                              書記官   黃瑞芬


司法院資訊處製作；財團法人民間司法改革基金會備份。
